# 请教陈版-劳务工工资

提问人：manyoushijie 时间：2016-08-23 09:26:22
请教陈版两个问题： 1 、企业聘用的季节工，并未与其签订用工合同，只是按天结算工资，这部分在财务上应该怎么处理？借方计入工资吗？贷方是否需要通过应付职工薪酬核算？ 2 、公司准备新三板挂牌，报告期以前年度存在抽逃出资情况，但是报告期内收回了，期初存在虚增采购业务预付账款大额往来挂账问题，请问既然已经收回，在期初财务是否不予调整，继续在预付反映，后期解释为合同变更，预付款退回。

回答人：chenyiwei
1 、请对照《企业会计准则第 9 号——职工薪酬》对“职工”的定义和判断标准的规定，判断这些季节工是否属于会计准则意义上的“职工”。进一步指引可参考《计学撮要 2015 》之“问题1-4-4（企业对劳务派遣人员薪酬的核算和列报）”。 2 、会计处理必须以经济实质为依据。前期以“预付款”形式出现的实质上是抽逃出资的交易，虽然已经通过归还款项而纠正，但对前期的会计处理未能反映经济实质这一问题（现在的纠正恰恰表明承认了当初的会计处理有瑕疵），仍应作为重大前期差错予以更正。